臺灣高等法院臺南分院刑事判決
上　訴　人　臺灣雲林地方法院檢察署檢察官
被　　　告　丙○○
上列上訴人因被告竊盜案件，不服臺灣雲林地方法院九十三年度
易字第四○三號中華民國九十三年十二月三十一日第一審判決（
聲請簡易判決處刑案號：臺灣雲林地方法院檢察署九十三年度偵
字第三七九二號，經原審北港簡易庭九十三年度港簡字第二四四
號認為不宜以簡易判決處刑，移由原審普通庭依通常程序審理，
及移送併辦案號：九十三年度偵字第四○一二號），提起上訴，
及臺灣雲林地方法院檢察署檢察官移送併辦（九十四年度偵字第
五○七號、九十四年度偵字第一九八二號），被告並就犯罪事實
為有罪之陳述，本院裁定進行簡式審判程序，判決如下：
    主      文
原判決撤銷。
丙○○連續攜帶兇器竊盜，累犯，處有期徒刑壹年陸月。扣案之
螺絲起子壹支，膠帶壹捲，活動板手貳支，油壓剪參支、鐵鉗貳
支，鐵條拾伍支，半自動扳手、三角扳手及鐵剪各壹支、腳踏釘
捌支、手套伍雙、工具袋及塑膠袋各壹個，均沒收。
    事      實
一、丙○○前於民國（下同）八十七年間，因搶奪案件，經臺灣
    雲林地方法院八十七年度訴字第三五五號判處有期徒刑三年
    確定，於八十八年四月三十日入監服刑，八十九年十二月三
    十日縮短刑期假釋出獄；於假釋期間，又因違反毒品危害防
    制條例案件，經撤銷假釋，違反毒品危害防制條例案件分別
    經臺灣雲林地方法院判處有期徒刑十月、七月，併定應執行
    刑一年四月，九十一年三月七日入監執行上開殘刑及違反毒
    品危害防制條例案件罪之應執行刑，於九十三年八月二十五
    日縮短刑期執行完畢。詎不知悔改，竟基於意圖為自己不法
    所有之概括犯意分別：
  (一)於九十三年九月十七日十五時二十分許，見乙○○所有位於
    雲林縣北港鎮○○路三九一巷二號之廢棄工廠大門未關，擅
    自進入該廢棄工廠內，竊取鋼條三十條、鋁管五支、鐵管五
    支、鐵架一架，總重量約一百六十公斤，得手後，正欲將上
    開物品搬離現場之際，為萬有紙廠警衛人員吳棟良、龔亮應
    發現，報警查獲。
  (二)於九十三年十月六日十二時許，攜帶其所有膠帶一捲，及客
    觀上足供兇器使用之螺絲起子一支，進入雲林縣北港鎮○○
    路亞洲大樓甲○○所有，現尚未居住之空屋，以螺絲起子拆
    下空屋內之鋁門窗，並以膠帶綑綁，共竊取甲○○所有之鋁
    窗門框一百二十七枝及紗網十二件，得手後欲以機車載往資
    源回收場變賣，途經雲林縣北港鎮○○路與中正路口，經警
    攔查而查獲，並扣得丙○○所有，且供犯罪所用之螺絲起子
    一支及膠帶一捲。
  (三)自九十三年十月二十七日起，迄九十四年一月二十三日止，
    先後十二次攜帶其所有布織、絕緣手套各一雙及工具袋一個
    ，及客觀上足供兇器使用之活動板手一支、油壓剪三支及鐵
    條十五支等物，在附表所示之時間、地點，竊取台灣電力股
    份有限公司（下稱台電公司）所有之電纜線，嗣於行竊附表
    一編號之物得手後，旋為巡邏員警發覺當場查獲，並扣得
    丙○○所有，且供犯罪所用之活動板手一支、油壓剪三支、
    鐵條十五支及布織、絕緣手套各一雙、工具袋一個等物。
  (四)於九十四年四月三十日十九時許攜帶其所有手套三只及塑膠
    袋一個，及客觀上足供兇器使用之活動扳手、半自動扳手、
    三角扳手、鐵剪各一支、鐵鉗二支及腳踏釘八支等物，前往
    雲林縣水林段水北村都統段水林七十七北二四東十九電線桿
    處，竊取台電公司所有之電纜線五捲，共計銅線二五○公尺
    得手後，嗣為巡邏員警當場查獲，並扣得丙○○所有，且供
    犯罪所用之活動扳手、半自動扳手、三角扳手、鐵剪各一支
    、鐵鉗二支、腳踏釘八支、手套三雙、塑膠袋一個等行竊用
    之工具及台電公司所有之銅線二五○公尺。
二、案經雲林縣警察局北港分局報請臺灣雲林地方法院檢察署檢
　　察官偵查後聲請簡易判決處刑及函送本院併案辦理。
    理      由
一、訊據被告丙○○，對於上開犯罪事實均坦承不諱（見本院九
    十四年六月二日審判筆錄第二頁），事實欄一、(一)部分，核
    與被害人乙○○指訴，及證人即萬有紙廠警衛人員吳棟良、
    龔亮應所證情節相符，復有贓物認領保管單一紙，照片八幀
    在卷可稽（見雲林縣警察局北港分局港警刑字第０九三００
    ０二三二五九號卷第三至八、十三、十四頁）；事實欄一、
    (二)部分，核與被害人甲○○指訴情節相符，復有贓物認領保
    管單、扣押物品目錄表各一紙，照片九幀在卷，及螺絲起子
    一支及膠帶一捲扣案可稽（見雲林縣警察局北港分局港警刑
    字第０九三００二三三七二號卷第三至四、六、十至十四頁
    ）；事實欄一、(三)部分，核與證人即台電公司雲林區處水林
    服務所主任黃顯煌證訴情節相符，復有贓物認領保管單一紙
    ，照片二十一幀在卷，及活動板手一支、油壓剪三支、鐵條
    十五支及布織、絕緣手套各一雙、工具袋一個等物扣案可稽
    （見雲林縣警察局北港分局港警刑字第０九四００二五一三
    七號卷第十二至十三、十五、十八至二八頁）；事實欄一、
    (四)部分，核與證人即台電公司技術員黃政儀證述情節相符，
    復有扣押物品目錄表及贓物認領保管單各一紙，照片六幀附
    卷，及活動扳手、半自動扳手、三角扳手、鐵剪各一支、鐵
    鉗二支、腳踏釘八支、手套三雙、塑膠袋一個等物扣案可稽
    （見雲林縣警察局北港分局港警刑字第０九四００二五六六
    九號卷第四至五、十至十四頁），被告自白核與事實相符足
    為憑採，事證明確，被告犯行，堪以認定。
二、按扣案之螺絲起子、油壓剪、活動板手、鐵鉗、鐵條、半自
    動扳手、三角扳手、鐵剪、腳踏釘，主要構成部分均為鐵質
    ，或為尖銳利器，或為質地堅硬之純器，其中腳踏釘長度三
    十公分、鐵鉗長度二十五公分、三角板手三十公分、鐵剪三
    十五公分左右，半自動扳手三十公分、螺絲起子二十公分，
    六角扳手、活動扳手、梅花扳手、老虎鉗、剪刀等鐵製長度
    從二十公分到四十公分不等，均經本院勘驗屬實（見本院九
    十四年六月二日審判筆錄第四頁），以之揮刺、擊打，客觀
    上足對人之生命、身體、安全構成威脅，自屬兇器而無疑。
    核被告丙○○所為，係犯刑法第三百二十條第一項竊盜罪（
    事實欄一(一)部分）及第三百二十一條第一項第三款攜帶兇器
    竊盜罪（事實欄一(二)至(四)部分）。被告先後多次上開竊盜犯
    行，時間緊接，所犯均係構成要件相同之罪名，手段亦相同
    ，顯係基於概括犯意為之，應依刑法第五十六條連續犯之規
    定，從一刑度及情節較重之攜帶兇器竊盜罪論處，並依法加
    重其刑。被告丙○○前於八十七年間，因搶奪案件，經臺灣
    雲林地方法院八十七年度訴字第三五五號判處有期徒刑三年
    確定，於八十八年四月三十日入監服刑，八十九年十二月三
    十日縮短刑期假釋出獄；於假釋期間，又因違反毒品危害防
    制條例案件，經撤銷假釋，違反毒品危害防制條例案件分別
    經臺灣雲林地方法院判處有期徒刑十月、七月，併定應執行
    刑一年四月，九十一年三月七日入監執行上開殘刑及違反毒
    品危害防制條例案件罪之應執行刑，於九十三年八月二十五
    日縮短刑期執行完畢，有臺灣高等法院被告全國前案紀錄表
    在卷可稽。被告於有期徒刑執行完畢後，五年內，再犯本件
    有期徒刑以上之罪，為累犯，依刑法第四十七條規定，遞加
    重其刑。
三、原審以被告罪證明確，因予論罪科刑，固非無見。惟查原判
    決就被告丙○○仍基於意圖為自己不法所有之概括犯意，於
    九十三年十月二十七日起至九十四年四月三十日止之竊盜犯
    行，未及依連續犯之關係，併予審理，尚有未洽；茲據臺灣
    雲林地方法院檢察署移送此部分併辦（九十四年度偵字第五
    ○七號、九十四年度偵字第一九八二號），因屬連續犯裁判
    上一罪，應併予審理。檢察官上訴意旨，指摘原判決此部分
    不當，為有理由，自應由本院將原判決撤銷改判。爰審酌被
    告甫因竊盜案件，執行有期徒刑完畢，仍不知悔改，不尊重
    他人財產權，續為竊盜犯行，顯見其素行不佳，及犯後坦承
    犯行等一切情狀，量處如主文第二項所示之刑。扣案之螺絲
    起子一支、膠帶一捲、活動板手二支、油壓剪三支，鐵鉗二
    支、鐵條十五支、半自動扳手、三角扳手、鐵剪各一支，腳
    踏釘八支、手套五雙、工具袋及塑膠袋各一個等物均屬被告
    所有，且供犯罪所用，已據被告供明在卷，應依刑法第三十
    八條第一項第二款規定，宣告沒收。
四、據上論斷，應依刑事訴訟法第三百六十九條第一項前段、第
    三百六十四條、第二百九十九條第一項前段、第五十六條、
    第三百二十一條第一項第三款、刑法第四十七條、第三十八
    條第一項第二款，判決如主文。
本案經檢察官邱克斌到庭執行職務。
中　　華　　民　　國　　94　　年　　6 　　月　　16　　日
　　　　　　　　　刑事第二庭    審判長法　官　葉居正
　　　 　　　　　　　　　　　　 　　  法　官　莊俊華
　　 　　　　　　　　　　　　　 　　  法　官　高明發
以上正本證明與原本無異。
不得上訴。
　　　　　　　　　　　　　　　　　　　書記官　陳淑貞
中　　華　　民　　國　　94　　年　　6 　　月　　17　　日
附錄法條：
刑法第三百二十條
意圖為自己或第三人不法之所有，而竊取他人之動產者，為竊盜
罪，處五年以下有期徒刑、拘役或五百元以下罰金。
意圖為自己或第三人不法之利益，而竊佔他人之不動產者，依前
項之規定處斷。前二項之未遂犯罰之。
刑法第三百二十一條
犯竊盜罪而有左列情形之一者，處六月以上、五年以下有期徒刑
：
一、於夜間侵入住宅或有人居住之建築物、船艦或隱匿其內而犯
    之者。
二、毀越門扇、牆垣或其他安全設備而犯之者。
三、攜帶兇器而犯之者。
四、結夥三人以上而犯之者。
五、乘火災、水災或其他災害之際而犯之者。
六、在車站或埠頭而犯之者。
前項之未遂犯罰之。
附表（犯罪事實欄一之(三)之部分）
 ┌──┬──────┬──────────┬────┬─────────┐
 │編號│犯 罪 時 間 │犯　　罪　　地　　點│被 害 人│　失　竊　財　物  │
 ├──┼──────┼──────────┼────┼─────────┤
 │ １ │93年10月27日│雲林縣北港鎮扶朝里扶│台電公司│電纜線1118公尺    │
 │    │13時許      │朝段893地號         │        │                  │
 ├──┼──────┼──────────┼────┼─────────┤
 │ ２ │93年11月4日 │雲林縣北港鎮大北里大│台電公司│電纜線625公尺     │
 │    │10時30分許  │北段                │        │                  │
 ├──┼──────┼──────────┼────┼─────────┤
 │ ３ │93年11月10日│雲林縣北港鎮溝皂里溝│台電公司│電纜線一批        │
 │    │14時許      │皂923地號           │        │                  │
 ├──┼──────┼──────────┼────┼─────────┤
 │ ４ │93年11月23日│雲林縣北港鎮溝皂里溝│台電公司│電纜線441公尺     │
 │    │14時30分許  │皂段426地號         │        │                  │
 ├──┼──────┼──────────┼────┼─────────┤
 │ ５ │93年11月29日│雲林縣北港鎮大北里大│台電公司│電纜線637公尺     │
 │    │10時10分許  │北段1758地號        │        │                  │
 ├──┼──────┼──────────┼────┼─────────┤
 │ ６ │93年11月30日│雲林縣北港鎮大北里大│台電公司│電纜線1045公尺    │
 │    │10時10分許  │北段1052地號        │        │                  │
 ├──┼──────┼──────────┼────┼─────────┤
 │ ７ │93年12月20日│雲林縣北港鎮大北里大│台電公司│電纜線1782公尺    │
 │    │13時30分許  │北段1714-1地號      │        │                  │
 ├──┼──────┼──────────┼────┼─────────┤
 │ ８ │93年12月29日│雲林縣北港鎮好收里好│台電公司│電纜線1239公尺    │
 │    │8時10分許   │收30-54地號         │        │                  │
 ├──┼──────┼──────────┼────┼─────────┤
 │ ９ │94年1月5日  │雲林縣北港鎮草湖里東│台電公司│電纜線176公尺     │
 │    │10時30分許  │湖路福德段1186地號  │        │                  │
 ├──┼──────┼──────────┼────┼─────────┤
 │ １０ │94年1月6日  │雲林縣北港鎮溝皂里51│台電公司│電纜線1452公尺    │
 │    │9時許       │地號                │        │                  │
 ├──┼──────┼──────────┼────┼─────────┤
 │  │94年1月19日 │雲林縣北港鎮樹腳里乾│台電公司│電纜線636公尺     │
 │    │13時30分許  │元段791地號         │        │                  │
 ├──┼──────┼──────────┼────┼─────────┤
 │  │94年1月23日 │雲林縣水林鄉溪墘村往│台電公司│電纜線150公尺     │
 │    │0時30分許   │海埔村中間產業道路  │        │                  │
 └──┴──────┴──────────┴────┴─────────┘
